# 一揽子交易个别报表的处理

提问人：zhs7403 时间：2016-05-20 15:32:59
比如第一次100%-80%,第二次80%全部处置,个别报表似乎有 2 种处理,1个是折溢价的差额计入投资收益,另一个是类似合并计入其他综合收益,第二次才转入投资收益,请问哪一个对?

回答人：chenyiwei
2014 年修订后长期股权投资准则应用指南中提到的做法与合并报表层面（解释 5 号第五条）一致： 企业通过多次交易分步处置对子公司股权投资直至丧失控制权，如果上述交易属于一揽子交易的，应当将各项交易作为一项处置子公司股权投资并丧失控制权的交易进行会计处理；但是，在丧失控制权之前每一次处置价款与所处置的股权对应得长期股权投资账面价值之间的差额，在个别财务报表中，应当先确认为其他综合收益，到丧失控制权时再一并转人丧失控制权的当期损益。